臺灣臺中地方法院民事裁定            100年度監宣字第166號
聲  請  人  林欉鎧惠
相  對  人  林郅光
上列聲請人聲請監護宣告事件，本院裁定如下：
    主    文
宣告林郅光（國民身分證統一編號：Ｚ000000000號）
為受監護宣告之人。
選定林欉鎧惠為受監護宣告之人之監護人。
指定林依潔為會同開具財產清冊之人。
聲請費用由受監護宣告之人負擔。
    理    由
一、聲請意旨略以：聲請人林欉鎧惠（女、民國○○○年○月○
    ○日生、國民身分證統一編號：Ｚ000000000號）
    為相對人林郅光（男、二十三年二月十七日生、國民身分證
    統一編號：Ｚ000000000號）之配偶。相對人於一
    百年二月二十五日因傷口潰爛截肢罹病，經家人送醫治療均
    不見起色，相對人目前不能處理自己生活事務，且精神已達
    不能辨識其意思表示之效果，為此聲請對其為監護之宣告。
    又相對人已婚，其父林萬、母林李玉燕均已歿，爰聲請選定
    由聲請人即相對人之配偶林欉鎧惠擔任相對人之監護人，並
    由關係人即相對人之女林依潔任會同開具財產清冊之人等語
    。
二、按對於因精神障礙或其他心智缺陷，致不能為意思表示或受
    意思表示，或不能辨識其意思表示之效果者，法院得因本人
    、配偶、四親等內之親屬、最近一年有同居事實之其他親屬
    、檢察官、主管機關或社會福利機構之聲請，為監護之宣告
    。受監護宣告之人應置監護人。法院為監護之宣告時，應依
    職權就配偶、四親等內之親屬、最近一年有同居事實之其他
    親屬、主管機關、社會福利機構或其他適當之人選定一人或
    數人為監護人，並同時指定會同開具財產清冊之人。法院選
    定監護人時，應依受監護宣告之人之最佳利益，優先考量受
    監護宣告之人之意見，審酌一切情狀，並注意下列事項：(一)
    受監護宣告之人之身心狀態與生活及財產狀況。(二)受監護宣
    告之人與其配偶、子女或其他共同生活之人間之情感狀況。
    (三)監護人之職業、經歷、意見及其與受監護宣告之人之利害
    關係。(四)法人為監護人時，其事業之種類與內容，法人及其
    代表人與受監護宣告之人之利害關係，民法第十四條第一項
    、第一千一百十條、第一千一百十一條第一項、第一千一百
    十一條之一分別定有明文。
三、經查：
  (一)聲請人主張之事實，業據提出戶籍謄本、診斷證明書、中華
    民國身心障礙手冊等證物在卷可憑。本院於鑑定人即林新醫
    療社團法人林新醫院許雅貞醫師前訊問相對人，相對人對於
    法官之訊問，均無回應，不予訊問。嗣經鑑定醫師再為進一
    步之診斷，其鑑定結果認：相對人平躺於床上，雙眼微張，
    鼻部有鼻胃管，頸部有氣管切開及氣管內插管，依賴呼吸器
    呼吸。無任何主動的語言或肢體表達，對問話、碰觸亦無有
    意義的反應。相對人目前無主動之語言與肢體表達，對問話
    亦無回應，判斷相對人的精神狀態已達監護宣告等語，此有
    該醫院一百年六月二十八日林新法人醫字第一００００００
    二八０號函暨所附鑑定報告書乙份在卷可稽。綜上所述，本
    院審酌上開勘驗結果及鑑定醫師所為之鑑定意見，認相對人
    因精神障礙，致不能為意思表示或受意思表示，亦不能辨識
    其意思表示效果，故聲請人聲請對相對人為監護之宣告，為
    有理由，應予准許。
  (二)本件相對人已婚，其父母均已歿，聲請人為相對人之配偶等
    事實，業據聲請人陳明在卷並提出戶籍謄本、親屬系統表等
    件可證。本院參酌前揭各節，認由聲請人任相對人之監護人
    ，最能符合受監護宣告之人之最佳利益，爰選定聲請人為相
    對人之監護人。
  (三)另關係人林依潔為相對人之女，林依潔於本院訊問時亦同意
    擔任會同開具財產清冊之人等事實，有個人戶籍資料(完整
    姓名)查詢結果、親屬系統表、同意書等證物在卷可憑，爰
    指定林依潔為會同開具財產清冊之人。
  (四)末按民法第一千一百十三條準用同法第一千零九十九條、第
    一千一百零九條之規定，監護開始時，監護人對於受監護人
    之財產，應依規定會同法院指定會同開具財產清冊之人，於
    二個月內開具財產清冊，並陳報法院；監護人於執行監護職
    務時，因故意或過失，致生損害於受監護人者，應負賠償之
    責。基上，監護人林欉鎧惠於本裁定確定後，應會同如主文
    第三項所示之法院指定人林依潔，於二個月內開具財產清冊
    ，並陳報法院，併此敘明。
四、依民事訴訟法第六百零八條第一項，裁定如主文。
中    華    民    國    100   年    7     月    6     日
                    家事法庭  法  官  王靜秋
以上為正本係照原本作成。
如不服本裁定關於選定監護人及指定會同開具財產清冊之人等部
分，應於送達後十日內向本院提出抗告狀，並繳納抗告費新臺幣
一千元；其餘關於宣告監護之部分，不得抗告。
中    華    民    國    100   年    7     月    6     日
                              書記官  李培淇